臺灣板橋地方法院交通事件裁定　　　　　　　　　　九十三年度交聲字第六八八號
　　原處分機關　交通部公路總局臺北區監理所
　　受處分人即
　　異　議　人　甲○○
右列受處分人因違反道路交通管理處罰條例案件，對於交通部公路總局臺北區監理所
於九十三年三月十五日所為之處分（原處分案號：北監自裁字裁四０－ＡＢＺ三一五
九九０號），聲明異議，本院裁定如左：
    主  文
異議駁回。
    理  由
一、原處分意旨略以：異議人即受處分人甲○○於民國九十二年十二月六日十六時十
    二分許，駕駛車牌號碼ＤＵ－六五三三號自用小客貨車，行經臺北市○○○路○
    段之四線車道路段，因未依規定先駛入內側車道，逕由外側車道切入左轉車隊前
    方，與待轉車併行左轉而經警攔停掣單舉發，惟異議人甲○○拒絕於違規通知單
    收受欄簽章，嗣由員警於通知單上載明「拒簽收」。又異議人甲○○逾越應到案
    期限三十日以上，均未依規定自動繳納罰鍰或依通知期限到案聽候裁決，原處分
    機關嗣依道路交通管理處罰條例第四十八條第一項第四款、第六十三條第一項第
    一款、違反道路交通管理事件統一裁罰標準及處理細則第四十四條第一項之規定
    ，裁處異議人罰鍰新台幣一千八百元，並記違規點數一點之處分。
二、異議意旨略以：伊在當時並未違規之情形下，竟遭攔下開單舉發，因而拒簽通知
    單，且未完成開單程序前，員警就讓伊離開，在未收單之情形下伊無法繳交罰鍰
    等語。
三、按汽車駕駛人轉彎時，在多車道右轉彎，不先駛入外側車道，或多車道左轉彎，
    不先駛入內側車道者，處二百元以上六百元（銀元）以下罰鍰。汽車駕駛人有左
    列各款所列條款之一者，除依原條款處罰鍰外，並予記點：（一）有第三十三條
    、第三十八條第一項、第四十條第一項、第四十五條、第四十七條第一款至第四
    款、第四十八條、第四十九條或第六十條第一項、第二項第一款至第三款情形之
    一者，各記違規點數一點，道路交通管理處罰條例第四十八條第一項第四款、第
    六十三條第一項第一款分別定有明文。又違反道路交通管理事件統一裁罰基準及
    處理細則第十一條第一項第一款規定，被查獲之駕駛人為受處分人時，應將該通
    知單填記後交付該行為人簽名或蓋章收受之；拒絕簽章者，並記明其事由，視為
    已收受。另道路交通管理處罰條例第九條第一項規定，本條例所定罰鍰之處罰，
    行為人接獲違反道路交通管理事件通知單後，於十五日內得不經裁決，逕依第九
    十二條第三項之罰鍰基準規定，向指定之處所繳納結案；不服舉發事實者，應於
    十五日內，向處罰機關陳述意見；其不依通知所定期限前往指定處所聽候裁決，
    且未依規定期限繳納罰鍰結案或向處罰機關陳述意見者，處罰機關得逕行裁決之
    。
四、經查，本件異議人即受處分人甲○○於民國九十二年十二月六日十六時十二分許
    ，駕駛車牌號碼ＤＵ－六五三三號自用小客貨車，行經臺北市○○○路○段之四
    線車道路段，因未依規定先駛入內側車道，逕由外側車道切入左轉車隊前方，與
    待轉車併行左轉而經警攔停掣單舉發，惟異議人甲○○拒絕於違規通知單收受欄
    簽章，嗣由員警於通知單上載明「拒簽收」等情，除有上揭違規通知單影本一紙
    在卷可憑，復經臺北市政府警察局文山第二分局北市警文二分交字第０九三六０
    九二三三００號函查處無誤。異議人雖以前詞置辯，然當時掣單舉發之臺北市政
    府警察局文山第二分局員警李秉恒於本院具結後證稱：「多車道轉彎（左轉）應
    該要先駛入內側車道，別人規規矩矩的轉彎，就只有異議人他從外車道直接轉彎
    ，取締當時我一直跟他解釋，我低頭寫舉發單填他的資料，寫到一半要再寫的時
    候，異議人就跑掉了，我因為低著頭寫並沒有即時發覺他跑掉」等語（參本院九
    十三年六月二十四日訊問筆錄）。按交通警員掣單舉發違反道路交通管理處罰條
    例所列之違規事實，本質上為行政處分，係公務員基於職務上權力，依法就特定
    之具體事件所為具有公法上效果之單方行政行為，基於公務員為公法上行為具有
    公信力之原則，該行政處分當可被推定為真正，其據以依法處分之事實認定亦為
    真正無誤。況證人即舉發員警林秉恆就當時異議人違規之情節指述歷歷，其證言
    復經具結擔保其真實性，本件異議人亦未就執勤員警之舉發有誤提出相關證據以
    供調查，則執勤員警本其維護交通秩序、安全職責所為之舉發，自應受到合法、
    正確之推定，是本件員警依據異議人有上開未依規定左轉之違規行為而掣單舉發
    ，當屬有據。
五、復查，本件異議人雖於違規當時因不服執勤員警舉發行為，拒絕於違規通知單上
    簽章，然違反道路交通管理事件統一裁罰基準及處理細則第十一條第一項第一款
    規定，「被查獲之駕駛人為受處分人時，應將該通知單填記後交付該行為人簽名
    或蓋章收受之；拒絕簽章者，並記明其事由，視為已收受」。本件違規通知單雖
    因異議人拒絕於收受通知欄簽章，然舉發員警既已於違規通知單上記明「拒簽收
    」字樣，依據前述違反道路交通管理事件統一裁罰基準及處理細則第十一條第一
    項第一款之規定，視為已收受該違規通知單，無須再寄送違規人，是本件舉發程
    序亦符合相關法律規定。
六、再查，違反道路交通管理事件統一裁罰基準及處理細則第四十八條雖規定「違反
    道路交通事件之行為人，如認為舉發之事實與違規情形相符者，得於接獲通知單
    後，親自或委託他人持該通知單，不經裁決向指定之處所，逕依裁罰基準執行並
    繳納罰鍰結案」，但並非概指繳納罰鍰必須檢附違規通知單始得為之，違規行為
    人於知悉遭舉發之違規行為後，亦得直接至監理機關或有違規紀錄電腦連線設備
    之委託機構，輸入違規人駕駛執照號碼，再依據該違規紀錄資料繳交罰款。本件
    異議人因對前揭員警之舉發行為不服，遂逕自駕車離開而未收受違規通知單，異
    議人既明知其已於上揭時地遭警舉發違規，自應依道路交通管理處罰條例第九條
    第一項規定，於十五日內向指定處所繳納罰鍰（無須檢附違規通知單亦得繳納已
    如前敘），或向處罰機關陳述意見並聽候裁決，惟本件異議人並未依到案期限繳
    交罰鍰或到案聽候裁決，且逾越該期限三十日以上，則原處分機關逕依道路交通
    管理處罰條例第四十八條第一項第四款、第六十三條第一項第一款、道路交通管
    理事件統一裁罰基準表之規定，裁處異議人罰鍰新台幣一千八百元，並記違規點
    數一點，並無違法可議之處。
七、綜上所述，異議人否認前開違規行為所為之辯解，尚無足採，堪認異議人確有未
    依規定左轉之違規事實無訛。原處分機關據以援引前揭規定，裁處異議人罰鍰新
    台幣一千八百元，並記違規點數一點，依照上開說明，並無不合，應予維持。本
    件異議為無理由，應予駁回。據上論斷，依道路交通案件處理辦法第十九條，裁
    定如主文。
中　　　華　　　民　　　國　　九十三　　年　　　六　　　月　　二十九　　日
                                  　  臺灣板橋地方法院交通法庭
                                    　    法  官  徐  子  涵
右正本證明與原本無異。
如不服本裁定，應於裁定送達後五日內向本院提出抗告狀。
                                          書記官  彭  麗  紅
中　　　華　　　民　　　國　　九十三　　年　　　六　　　月　　 三十 　　日
